【裁判字號】    97,審易,2026
【裁判日期】    971223
【裁判案由】    竊盜
【裁判全文】
臺灣高雄地方法院刑事判決            97年度審易字第2026號
公  訴  人  臺灣高雄地方法院檢察署檢察官
被      告  丙○○
                    另案在臺灣高雄監獄執行中
上列被告因竊盜案件，經檢察官提起公訴（97年度偵字第22410
號），本院判決如下：
    主  文
丙○○犯毀壞安全設備竊盜罪，累犯，處有期徒刑柒月。
    事  實
一、丙○○前因竊盜案件，經臺灣高等法院高雄分院以94年度上
    易字第524 號判決，判處有期徒刑2 年確定；另因妨害兵役
    案件、毒品危害防制條例案件，分別經本院以94年度簡字第
    581 號判決、94年度訴字第252 號判決，判處有期徒刑3 月
    、10月確定，嗣經本院以96年度聲減字第1510號裁定，就上
    開妨害兵役案件、毒品危害防制條例案件予以減刑，並與前
    開竊盜案件定應執行刑為有期徒刑2 年5 月，於民國96年8
    月17日執行完畢。詎仍不知悔改，竟基於意圖為自己不法所
    有之犯意，於97年4 月30日下午2 時許，至甲○○位在高雄
    市○鎮區鎮○路52號之倉庫，以不詳方式破壞該倉庫鐵門上
    具有防閑作用之外掛式門鎖後，進入該倉庫內，竊取甲○○
    所有之本田牌發電機1 具得手。嗣於同日下午4 時許，其接
    續上開意圖為自己不法所有之犯意，又回到前揭倉庫，竊取
    甲○○所有之電線2 條得手。之後於97年5 月5 日下午2時
    許，丙○○行經高雄縣鳳山市○○○路與自強路路口，為巡
    邏員警乙○○實施盤查，於盤查過程中，丙○○向員警乙○
    ○自首有竊取上開物品情事，因而查悉上情。
二、案經高雄縣政府警察局鳳山分局報請臺灣高雄地方法院檢察
    署檢察官偵查起訴。
    理  由
一、訊據被告丙○○坦認有於前開時、地竊取被害人甲○○上開
    物品之事實，僅否認有破壞該處鐵門門鎖而侵入行竊之情，
    辯稱：伊至上開倉庫行竊時，該倉庫鐵門雖然是關著，但門
    鎖只是掛著而已，並未鎖上，所以伊就直接開門進入竊取物
    品，並無破壞門鎖云云。經查，前揭犯罪事實，除被告上開
    供述外，並據被害人於警詢、偵訊中陳述明確（見警卷第5
    、6 頁、偵卷第17、18頁）（上開被告以外之人於審判外之
    言詞陳述，經公訴人及被告同意作為證據，本院並審酌該等
    陳述作成時之情況均屬正常，且與本案相關之待證事實具有
    關連性，認適當作為證據，依刑事訴訟法第159 條之5 第1
    項、第159 條之1 第2 項之規定，該等陳述均具有證據能力
    ），並有案發現場相片在卷可稽（見警卷第7 頁）。雖被告
    以前詞置辯，然被害人於偵訊中證述：案發當天，前開倉庫
    內物品先後2 次失竊的情形，伊弟弟均有發現，而伊弟弟第
    1 次發現遭竊時，上開倉庫鐵門的扣環及門鎖即已經有被破
    壞的情形，又伊弟弟於遭竊當日上午8 時許，尚有將上開倉
    庫鐵門上鎖才去做生意等語（見偵卷第17、18頁），可知被
    害人前開倉庫鐵門之門鎖，係於97年4 月30日上午8 時許至
    下午2 時許間遭破壞，與被告當日第1 次至該處行竊之時間
    甚為接近，且被告當時又是意在進入該倉庫內竊取物品，則
    依此時間上之密接性與動機之關連性，業足推認被害人前開
    倉庫鐵門之門鎖應係被告所破壞；再佐以被害人於警詢、偵
    訊中所述，前開倉庫於案發當日，僅有失竊發電機1 具及電
    線2 條，並無其他物品遭竊，而該等物品又均經被告自承為
    其所竊取，是當可排除有被告以外之人，因欲進入前開倉庫
    內行竊，而於被告第1 次行竊之前即將該倉庫鐵門門鎖予以
    破壞之情，益徵被害人前開倉庫鐵門之門鎖當係被告破壞無
    訛。因此，被告前開所辯，要屬事後卸責之詞，委無可採，
    本件事證明確，被告前揭犯行，足堪認定。至公訴意旨認被
    告係持不明兇器破壞被害人倉庫鐵門門鎖，而為前揭第1 次
    竊盜犯行乙節，依前開卷附現場相片所示，被害人上開倉庫
    鐵門之門鎖，係一甚為簡便之外掛式門鎖，且體積非大，則
    被告是否必然係持客觀上足對人之生命、身體、安全構成威
    脅之器物方能加以破壞，抑或是持一般器物，甚而以徒手方
    式即得予以破壞，實難遽予論認，自無從為不利於被告之認
    定，是公訴意旨於此尚有未合，附此敘明。
二、按毀壞門鎖行竊，固應論以刑法第321 條第1 項第2 款之毀
    壞安全設備竊盜罪，然此處所謂之門鎖，係指附加於門上之
    鎖而言，至於毀壞構成門之一部之鎖（如司畢靈鎖），則應
    認係毀壞門扇之加重竊盜罪（最高法院74年度台上字第243
    號判決意旨可參）。查被告為前開竊盜犯行所破壞之門鎖，
    係外掛而附加於門上，並非構成門之一部之鎖，是核被告所
    為，係犯刑法第321 條第1 項第2 款之毀壞安全設備竊盜罪
    。另查，被告會先後2 次至上開倉庫行竊，係因其所騎乘之
    機車，1 次無法載運過多物品所致，業據其於本院審理中陳
    述在卷（見本院卷第35頁背面），是被告前開2 次犯行，當
    係基於同一決意而為，且時間相近、所侵害法益相同，依一
    般社會健全之觀念，難以強行分開，要屬接續犯之實質上一
    罪。公訴意旨認被告上開第1 次犯行，應論以刑法第321 條
    第1 項第3 款之攜帶兇器竊盜罪，並應就其第2 次犯行，另
    論以刑法第320 條第1 項之竊盜罪，再予以分論併罰，容有
    未當，附此敘明。被告有上述之前科紀錄乙情，有臺灣高等
    法院被告前案紀錄表在卷可稽，其受有期徒刑執行完畢，5
    年內故意再犯本件最重本刑為有期徒刑以上之罪，為累犯，
    應依刑法第47條第1 項規定加重其刑。被告於為本件犯行後
    ，係於被害人尚未報案之狀況下，主動向員警乙○○坦承犯
    罪，嗣並接受裁判之事實，業據證人乙○○於本院審理中證
    述明確（見本院卷第34頁），是符合刑法第62條前段自首之
    規定，爰減輕其刑，並依法先加後減之。爰審酌被告為貪圖
    不法利益，竟以前開方式竊取他人財物，所為實無足取，而
    犯後雖自首犯罪，但未能坦承全部犯罪情節，態度尚可，復
    參以其所竊得上開物品之價值、先前因竊盜案件經論罪科刑
    之次數等一切情狀，量處如主文所示之刑，以示懲儆。
據上論斷，應依刑事訴訟法第299 條第1 項前段，刑法第321 條
第1 項第2 款、第47條第1 項、第62條前段，判決如主文。
本案經檢察官陳麗琇到庭執行職務。
中    華    民    國    97    年    12    月    23    日
                  刑事第七庭    法  官  陳君杰
以上正本證明與原本無異。
如不服本判決應於收受判決後10日內向本院提出上訴書狀，並應
敘述具體理由。其未敘述上訴理由者，應於上訴期間屆滿後20日
內向本院補提理由書(均須按他造當事人之人數附繕本)「切勿逕
送上級法院」。
中    華    民    國    97    年    12    月    23    日
                                書記官  李承悌
附錄本案論罪科刑法條：
刑法第321條
犯竊盜罪而有左列情形之一者，處6 月以上、5 年以下有期徒刑
：
一  於夜間侵入住宅或有人居住之建築物、船艦或隱匿其內而犯
    之者。
二  毀越門扇、牆垣或其他安全設備而犯之者。
三  攜帶兇器而犯之者。
四  結夥三人以上而犯之者。
五  乘火災、水災或其他災害之際而犯之者。
六  在車站或埠頭而犯之者。
前項之未遂犯罰之。


司法院資訊處製作；財團法人民間司法改革基金會備份。
